# 持有待售相关题目

提问人：zqzdm 时间：2019-02-28 16:38:22
2×16年 9 月末，甲公司董事会通过一项决议，拟将持有的一项闲置管理用设备对外出售。该设备为甲公司于2×14年 7 月购入，原价为 6000 万元，预计使用 10 年，预计净残值为零，至董事会决议出售时已计提折旧 1350万元，未计提减值准备。甲公司 10 月 3 日与独立第三方签订出售协议，拟将该设备以 4100 万元的价格出售给独立第三方，预计出售过程中将发生的处置费用为 100 万元。至 2×16年 12 月 31 日，该设备出售尚未完成，但甲公司预计将于 2×17年第一季度完成。不考虑其他因素，下列各项关于甲公司因设备对其财务报表影响的表述中，正确的有 ()。
A、甲公司2×16 年末因持有该设备应计提 650 万元减值准备B、该设备在 2×16年末资产负债表中应以 4000 万元的金额列报为流动资产
C、甲公司 2×16年末资产负债表中因该交易应确认 4100 万元应收款D、甲公司 2×16年末资产负债表中因该交易应确认营业外收入 650 万元我想请问下 A，为什么考虑账面价值的时候 10 月份不需要计提折旧，持有待售的条件中不是还要考虑企业已经就一项出售计划作出决议且获得确定的购买承诺吗，那不是应该 10 月份才划分为持有待售吗？固定资产当月减少不是应该计提折旧吗

回答人：chenyiwei
实际操作中确实如你所述，应计提折旧直到 10 月。这可能是这道题不严谨的地方。但如果只是考试，而已知条件就这么多，自然不需要超出已知条件的额外考虑。